# 咨询

提问人：jxgry 时间：2022-09-15 08:08:48
新能源补贴为啥确认收入，是否应该确认政府补助

回答人：chenyiwei
目前可确认为收入的“新能源补助”主要包括： 1 、电网企业取得可再生能源发电项目上网电价补助，以及可再生能源发电企业销售可再生能源电量的电价款（见财会[2012]24号）； 2 、新能源车企按照现行的新能源汽车补贴制度收到的补贴。
其共同特点是：
1 、补贴对象是最终用户而不是发电企业或车企，只不过为了结算方便，政府方直接将补贴与电网、发电企业或车企结算，同时要求电网、车企相应降价对最终用户销售，即电网、发电企业、车企本身不是补贴对象；
2 、补贴金额是按照已完成工作量（上网电量或新能源车销量）和定额标准（每度电或每辆车的定额补贴标准）计算的。
3 、补贴款最终来源于中央财政，管理较为规范，最终收到的确定性较高。
由于满足上述条件，故可再生能源发电企业、电网企业、车企可将此类补贴确认为营业收入，并按权责发生制原则计量。